

\vspace{3.5em}
\noindent \begin{minipage}{\textwidth}
\stepcounter{mallinumber}
\noindent \textbf{Tüüpsõnamall \arabic{mallinumber}\,\vadja{poutõ}}\\

\begin{sideways}
\begin{tabular}{l l}
muutvormimall & tunnused \\
\hline
\underline{po}\,$\oplus$\,utõ & \textsc{ sg nom } \\
\underline{po}\,$\oplus$\,vva & \textsc{ sg gen } \\
\underline{po}\,$\oplus$\,uta & \textsc{ sg par } \\
\underline{po}\,$\oplus$\,utasõ & \textsc{ sg ill } \\
\underline{po}\,$\oplus$\,vvõz & \textsc{ sg ine } \\
\underline{po}\,$\oplus$\,vvõss & \textsc{ sg ela } \\
\underline{po}\,$\oplus$\,vvõllõ & \textsc{ sg all } \\
\underline{po}\,$\oplus$\,vvõll & \textsc{ sg ade } \\
\underline{po}\,$\oplus$\,vvõlt & \textsc{ sg abl } \\
\underline{po}\,$\oplus$\,vvõssi & \textsc{ sg tra } \\
\underline{po}\,$\oplus$\,vvõssaa & \textsc{ sg ter } \\
\underline{po}\,$\oplus$\,vvõka & \textsc{ sg com } \\
\underline{po}\,$\oplus$\,vvõd & \textsc{ pl nom } \\
\underline{po}\,$\oplus$\,utojõ & \textsc{ pl gen } \\
\underline{po}\,$\oplus$\,utoit & \textsc{ pl par } \\
\underline{po}\,$\oplus$\,utoisõ & \textsc{ pl ill } \\
\underline{po}\,$\oplus$\,utoiz & \textsc{ pl ine } \\
\underline{po}\,$\oplus$\,utoiss & \textsc{ pl ela } \\
\underline{po}\,$\oplus$\,utoillõ & \textsc{ pl all } \\
\underline{po}\,$\oplus$\,utoill & \textsc{ pl ade } \\
\underline{po}\,$\oplus$\,utoilt & \textsc{ pl abl } \\
\underline{po}\,$\oplus$\,utoissi & \textsc{ pl tra } \\
\underline{po}\,$\oplus$\,utoissaa & \textsc{ pl ter } \\
\underline{po}\,$\oplus$\,utoika & \textsc{ pl com } \\
\end{tabular}
\end{sideways}
\captionof{table}{Tüüpsõnamall \arabic{mallinumber}\,\vadja{poutõ} ekstraheeritud muutvormimallid.}
\label{tab:tüüpsõnamall-poutõ}

\end{minipage}

 
\vspace{1em}
\noindent Tüüpsõnamall \vadja{poutõ} hõlmab vormisõnastikus 2 lekseemi: \vadja{\underline{po}utõ} ja \vadja{\underline{la}utõ}.
